Config:
  hfst:
    Gen: ../../../src/generator-gt-norm.hfst
    Morph: ../../../src/analyser-gt-norm.hfst
  xerox:
    Gen: ../../../src/generator-gt-norm.xfst
    Morph: ../../../src/analyser-gt-norm.xfst
    App: lookup

Tests:
  
  Noun - kinakíyi - ok : # -m inanimate noun, liver AEW NA1
     kinakíyi+NI+Sg: kinakíni
     kinakíyi+NI+Pl: kinakíístsi
     kinakíyi+NI+Non: kinakíní

     kinakíyi+NI+Px1Sg+Sg: nohkinákini
     kinakíyi+NI+Px1Sg+Pl: nohkinákiistsi
     kinakíyi+NI+Px1Sg+Non: nohkinákini

     kinakíyi+NI+Px1Sg+Sg: nohkinákinnaani
     kinakíyi+NI+Px1Sg+Pl: nohkinákinnaanistsi
     kinakíyi+NI+Px1Sg+Non: nohkinákinnaani

     kinakíyi+NI+Px21Pl+Sg: kohkinákinnooni
     kinakíyi+NI+Px21Pl+Pl: kohkinákinnoonistsi
     kinakíyi+NI+Px21Pl+Non: kohkinákinnooni

     kinakíyi+NI+Px2Sg+Sg: kohkinákini
     kinakíyi+NI+Px2Sg+Pl: kohkinákiistsi
     kinakíyi+NI+Px2Sg+Non: kohkinákini

     kinakíyi+NI+Px2Pl+Sg: kohkinákinoaawayi
     kinakíyi+NI+Px2Pl+Pl: kohkinákinoaawaistsi
     kinakíyi+NI+Px2Pl+Non: kohkinákinoaawai

     kinakíyi+NI+Px3Sg+Sg: ohkinákini
     kinakíyi+NI+Px3Sg+Pl: ohkinákiistsi
     kinakíyi+NI+Px3Sg+Non: ohkinákini

     kinakíyi+NI+Px3Pl+Sg: ohkinákinoaawayi
     kinakíyi+NI+Px3Pl+Pl: ohkinákinoaawaistsi
     kinakíyi+NI+Px3Pl+Sg: ohkinákinoaawai  
